【裁判字號】    91,易,37
【裁判日期】    920425
【裁判案由】    傷害等
【裁判全文】
福建金門地方法院刑事判決                            九十一年度易字第三七號
    公  訴  人  福建金門地方法院檢察署檢察官
    被      告  丙○○
右被告因損壞公物案件，經檢察官提起公訴（九十一年度偵字第三二一號），本院判
決如左：
    主  文
丙○○損壞公務員職務上掌管之物品，處有期徒刑陸月，如易科罰金，以參佰元折算
壹日。
    事  實
一、丙○○於民國九十一年七月二十日晚上十時許，駕駛車牌號碼６Ｆ－２８１０（
    起訴書誤載為６Ｆ－０２８１）號自用小貨車，斜停在金門縣金寧鄉古寧村南山
    出海口附近，等候販售大陸貨品之大陸漁船，適逢金門岸巡總隊分隊長丁○○騎
    乘其職務上掌管之ＪＢ５－２２１號重機車，與該分隊隊員甲○○、乙○○共同
    騎乘其職務上掌管之ＪＢ５－２２０號重機車，在該處執行巡邏勤務。丙○○明
    知丁○○正執行巡邏公務，見丁○○騎乘之重機車超越其自用小貨車，為規避攔
    停安檢，竟發動小貨車，追撞丁○○所騎乘ＪＢ５－２２１號重機車之車尾，且
    擦撞ＪＢ５－２２０號重機車左側，致令ＪＢ５－２２０機車左側離合器折損，
    妨害丁○○、甲○○、乙○○等岸巡人員依法執行公務。嗣丁○○停車起身攔阻
    小貨車，丙○○不但不從，反駕駛其自小貨車由丁○○右側強行通過，致丁○○
    受有左膝及左足挫傷等傷害。
二、案經金門縣警察局移送福建金門地方法院檢察署檢察官偵查起訴。
    理  由
一、訊據被告丙○○對右揭時地擦撞丁○○及機車供承不諱，惟矢口否認有意追撞岸
    巡人員，辯稱：係因產業道路路況不佳，一時失控才撞到丁○○的機車，而丁○○則係遭機車倒地壓傷的云云。經查：
(一)右揭事實，業據被害人丁○○指訴歷歷，核與目擊證人即岸巡隊員甲○○證述「
    隊長丁○○騎機車至小貨車前，小貨車竟追撞分隊長機車；分隊長阻擋該車，該
    車竟硬衝，使得分隊長腳部受傷」（見偵查卷第九頁反面、本院九十一年十二月
    二十四日訊問筆錄）、乙○○證稱「分隊長機車通過在小貨車前方，小貨車竟衝
    撞分隊長機車後方，且擦撞我機車（車牌號碼ＪＢ５－２２０號）離合器；接者
    分隊長與小貨車駕駛理論，小貨車駕駛不予理會，將車後退又前進來回三次，連
    續三次暴衝都撞倒分隊長，分隊長受傷送醫」（見偵查卷第十一頁反面、九十一
    年十二月二十四日訊問筆錄）等情節相符，復有岸巡總隊工作日誌、國軍金門醫
    院診斷證明書、道路交通事故調查報告表及現場照片十三幀（包括ＪＢ５－２２
    ０號重機車左側離合器折損照片一幀）附卷可稽，應堪認定。
(二)被告自承「當時岸巡人員有開啟車燈，伊並且見到岸巡人員身著制服」、「岸巡
    人員跳到貨車上是為了阻止我離去」（見本院九十一年十一月八日訊問筆錄），
    及「我不可能衝撞三次，我只衝撞一次」（見本院九十一年十二月二十四日訊問
    筆錄）等語，足稽被告對被害人丁○○，及岸巡人員甲○○、乙○○執行攔阻檢
    查之公務有明確的認識。被告既知上情，卻仍強行駕車衝撞值勤人員及其職務上
    掌管之機車，其對於公務員依法執行職務時，實施強暴之犯行甚明。況被告友人
    李敏龍亦證述「我看到岸巡人員擋在小貨車又前方，被告倒車又前進，撞倒岸巡
    人員，且撞倒岸巡人員後並未停車，仍繼續前駛」（見本院九十二年二月二十五
    日訊問筆錄），益徵被告撞傷被害人丁○○非出於失控所致。被告前揭辯詞，顯
    為事後卸責之詞，無足採信。
二、核被告所為，係犯刑法第一百三十五條第一項妨害公務罪、第一百三十八條毀損
    公物罪，及同法第第二百七十七條第一項普通傷害罪。被告所犯前開三罪間，有
    方法結果之牽連關係，依法應從一重之毀損公物罪處斷。公訴人雖僅就妨害公務
    及普通傷害罪起訴，然檢察官就犯罪事實一部起訴者，其效力及於全部，本件被
    告毀損公物部分之犯罪事實，如前所述，與前揭妨害公務與普通傷害罪有牽連犯
    之關係，為起訴效力所及，本院自應就毀損公物罪併予審究。爰審酌被告為規避
    安檢，竟罔顧值勤公務員之人身安危之犯罪動機、目的、手段，及犯罪後態度等
    一切情狀，量處如主文所示之刑，併諭知易科罰金之折算標準。
據上論斷，應依刑事訴訟法第二百九十九條第一項前段，刑法第一百三十五條第一項
、第一百三十八條、第二百七十七條第一項、第五十五條、第四十一條第一項前段，
罰金罰鍰提高標準條例第一條前段、第二條，判決如主文。
本案經檢察官徐錫祥到庭執行職務
中    華    民    國      九十二        年    四      月      二十五    日
                                  福建金門地方法院刑事庭
                                      法  官  魏玉英
右正本證明與原本無異。
如不服本判決，應於判決送達後十日內，向本院提出上訴狀。
                                      書記官  許永溪
中    華    民    國      九十二        年    四      月      二十五    日
附錄本案論罪科刑法條全文：
刑法第一百三十五條第一項：
對於公務員依法執行職務時，施強暴脅迫者，處三年以下有期徒刑、拘役或三百元以
下罰金。
刑法第一百三十八條
毀棄、損壞或隱匿公務員職務上掌管或委託第三人掌管之文書、圖畫、物品，或致令
不堪用者，處五年以下有期徒刑。
刑法第二百七十七條第一項：
傷害人之身體或健康者，處三年以下有期徒刑、拘役或一千元以下罰金。


司法院資訊處製作；財團法人民間司法改革基金會備份。
